pt-BR: Casa e jardim > Produtos de cozinha e aparelhos de jantar > Ferramentas e utensílios de cozinha > Organizadores para cozinha > Paliteiros: Paliteiro; Porta-palitos
pl: Dom i ogród > Kuchnia i jadalnia > Narzędzia i sprzęty kuchenne > Organizery kuchenne > Pojemniki i dozowniki na wykałaczki: Dozowniki na wykałaczki; Pojemniki na wykałaczki
da: Hjem og have > Køkken og spisestue > Køkkenredskaber > Køkkenopbevaring > Tandstikholdere: Tandstikdispensere; Tandstikholdere
lt-LT: Namai ir sodas > Virtuvė ir valgomasis > Virtuvės įrankiai > Virtuvės reikmenų dėklai > Dantų krapštukų laikikliai ir dalytuvai: Dantų krapštukų dalytuvai; Dantų krapštukų laikikliai
pt-PT: Casa e jardim > Cozinha e refeições > Ferramentas e utensílios de cozinha > Organizadores para cozinha > Suportes e dispensadores para palitos: Dispensadores para palitos; Suportes para palitos
el: Σπίτι & κήπος > Κουζίνα & τραπεζαρία > Εργαλεία & σκεύη κουζίνας > Οργανωτές κουζίνας > Θήκες & διανομείς οδοντογλυφίδων: Διανομείς οδοντογλυφίδων; Θήκες οδοντογλυφίδων
cs: Dům a zahrada > Kuchyně a jídelny > Kuchyňské nástroje a vybavení > Kuchyňské pořadače > Stojany a dávkovače na párátka: Zásobníky na párátka; Stojany na párátka
sv: Hem och trädgård > Kök och matsal > Köksverktyg och köksgeråd > Köksorganiserare > Hållare och automater för tandpetare: Tandpetarautomater; Tandpetarhållare
fr: Maison et jardin > Arts de la table et arts culinaires > Ustensiles et accessoires de cuisine > Rangements de cuisine > Supports et distributeurs de cure-dents: Distributeurs de cure-dents; Support à cure-dents
ja: ホーム・ガーデン > キッチン・ダイニング > キッチン用品・調理器具 > キッチン収納用品 > ようじ立て: つまようじディスペンサー; つまようじホルダー
th: บ้านและสวน > ห้องครัวและการรับประทานอาหาร > เครื่องมือและเครื่องใช้ในครัว > ตู้เก็บเครื่องครัว > ที่ใส่และที่จ่ายไม้จิ้มฟัน: ที่จ่ายไม้จิ้มฟัน; ที่ใส่ไม้จิ้มฟัน
en: Home & Garden > Kitchen & Dining > Kitchen Tools & Utensils > Kitchen Organizers > Toothpick Holders & Dispensers: Toothpick Dispensers; Toothpick Holders
ro-RO: Casă și grădină > Bucătărie și sufragerie > Instrumente și ustensile de bucătărie > Organizatoare pentru bucătărie > Suporturi și dozatoare pentru scobitori: Dozatoare pentru scobitori; Suporturi pentru scobitori
nb: Hjem og hage > Kjøkken og spiserom > Kjøkkenverktøy og bestikk > Kjøkkenorganisering > Holdere og dispensere for tannpirkere: Tannpirkerdispensere; Tannpirkerholdere
es: Casa y jardín > Cocina y comedor > Herramientas y utensilios de cocina > Organizadores de cocina > Palilleros y dispensadores de palillos: Dispensadores de palillos; Palilletos
tr: Ev ve Bahçe > Mutfak ve Yemek > Mutfak Gereçleri ve Aletleri > Mutfak Düzenleyicileri > Kürdanlık ve Dispenserleri: Kürdan Dispenserleri; Kürdan Tutucular
nl: Huis en tuin > Keuken en eetkamer > Keukengereedschap > Keukenopbergsystemen > Tandenstokerhouders: Tandenstokerdispensers; Standaard tandenstokerhouders
bg-BG: Дом и градина > Кухня и трапезария > Кухненски инструменти и прибори > Кухненски органайзери > Поставки и диспенсъри за клечки за зъби: Диспенсъри за клечки за зъби; Поставки за клечки за зъби
sl-SI: Dom in vrt > Kuhinja in jedilnica > Kuhinjska orodja in pripomočki > Kuhinjski organizatorji > Držala in podajalniki za zobotrebce: Podajalniki za zobotrebce; Držala za zobotrebce
zh-TW: 居家和庭園 > 廚房與餐廳 > 廚房工具和用具 > 廚房收納用品 > 牙籤筒/罐: 牙籤罐; 牙籤筒
hr-HR: Dom i vrt > Kuhinja i blagovaonica > Kuhinjski alati i pribor > Kuhinjski organizatori > Držači i dozatori za čačkalice: Dozatori za čačkalice; Držači za čačkalice
ru: Дом и сад > Кухня и сервировка стола > Кухонная утварь > Кухонные органайзеры > Подставки и диспенсеры для зубочисток: Диспенсеры для зубочисток; Подставки для зубочисток
it: Casa e giardino > Cucina e pranzo > Strumenti e utensili cucina > Armadi da cucina > Portastuzzicadenti ed erogatori: Dispenser di stuzzicadenti; Portastuzzicadenti
zh-CN: 家居与园艺 > 厨房/餐厅 > 厨房工具/用具 > 厨房收纳器具 > 牙签筒/牙签盒: 牙签盒; 牙签筒
ko: 가정/원예 용품 > 주방/식탁 > 주방용품 > 주방 정리용품 > 이쑤시개 통/디스펜서: 이쑤시개 디스펜서; 이쑤시개 통
vi: Nhà và vườn > Phòng bếp và phòng ăn > Dụng cụ nhà bếp > Kệ bếp > Hộp tăm: Hộp đựng tăm; Lọ đựng tăm
de: Heim & Garten > Küche & Esszimmer > Küchenhelfer & -utensilien > Küchenorganizer > Zahnstocherbehälter & -spender: Zahnstocherspender; Zahnstocherbehälter
fi: Koti ja puutarha > Keittiö ja ruokailu > Keittiövälineet ja tarvikkeet > Keittiösäilytys > Hammastikkutelineet ja -automaatit: Hammastikkuautomaatit; Hammastikkutelineet
hu: Otthon és kert > Konyha és étkező > Konyhai eszközök és edények > Konyhaszervezők > Fogpiszkálótartók és -adagolók: Fogpiszkáló-adagolók; Fogpiszkálótartók
sk-SK: Dom a záhrada > Kuchyňa a jedáleň > Kuchynské náradie a riad > Kuchynské organizéry > Držiaky a zásobníky na špáradlá: Zásobníky na špáradlá; Držiaky na špáradlá